臺灣高雄地方法院民事裁定　　　　　　　 111年度聲字第11號
聲　請　人　蔡王閃　
法定代理人　蔡政璜　
相　對　人　蔡仁耀　
　　　　　　蔡淑津　
　　　　　　蔡淑敏　
　　　　　　王麗鴻　
上列當事人間聲請停止執行事件，本院裁定如下：
    主  文
聲請駁回。
    理  由
一、聲請意旨略以：本院受理105 年度司執字第112109號分割遺
    產執行事件（下稱系爭執行事件），因聲請人另有提起確認
    房屋優先購買權存在訴訟（111 年度補字第21號及第22號，
    下稱系爭確認訴訟），系爭執行事件查封之財產一旦拍賣，
    勢難回復原狀。聲請人願供擔保請准裁定本院系爭確認訴訟
    判決確定前停止執行。
二、按強制執行程序開始後，除法律另有規定外，不停止執行。
    有回復原狀之聲請，或提起再審或異議之訴，或對於和解為
    繼續審判之請求，或提起宣告調解無效之訴、撤銷調解之訴
    ，或對於許可強制執行之裁定提起抗告時，法院因必要情形
    或依聲請定相當並確實之擔保，得為停止強制執行之裁定，
    強制執行法第18條定有明文。揆諸其立法意旨，乃因強制執
    行貴在迅捷，除法律有特別規定外，不得擅自隨意停止執行
    ，惟於強制執行法第18條第2 項所定法定事由之繫屬，且須
    法院因必要情形或命當事人提出相當確實擔保後，例外得為
    停止執行之裁定，故當事人若未提起前開訴訟，即逕行聲請
    停止執行，應以不具權利保護要件為理由，裁定駁回之。又
    所謂回復原狀之聲請，係指當事人或代理人依民事訴訟法第
    164 條因天災或其他不應歸責於己之事由，遲誤不變期間，
    於其原因消滅後10日內，得聲請回復原狀者而言，並非指提
    起請求回復優先購買之訴。
三、經查，本件聲請人固於民國111 年1 月5 日具狀提起系爭確
    認訴訟，此有本院案件索引卡、案件變動紀錄查詢、系爭確
    認訴訟卷宗影本等附卷可憑。然依聲請人之系爭確認訴訟起
    訴狀內容之記載，其係主張聲請人法定代理人優先回購母親
    即聲請人房地等語，核其所訴之請求，並非對於系爭執行事
    件之執行名義有聲請回復原狀，或提起再審或異議之訴，或
    對於和解為繼續審判之請求，或提起宣告調解無效之訴、撤
    銷調解之訴，或對於許可強制執行之裁定提起抗告，是聲請
    人聲請停止強制執行，核與上揭強制執行法第18條第2 項所
    規定之要件不合。揆諸前揭說明，自無由本院裁定命執行法
    院停止執行，聲請人聲請停止執行，於法不合，其聲請為無
    理由，應予駁回。
四、綜上所述，本件聲請應予駁回。依強制執行法第30條之1 ，
    民事訴訟法第220 條，裁定如主文。
中    華    民    國   111    年    1     月    21    日
                    民事第五庭法  官  鄭靜筠
以上正本係照原本作成。
如對本裁定抗告須於裁定送達後10日內向本院提出抗告狀，並繳
納裁判費新台幣1,000元。
中    華    民    國   111    年    1     月    21    日
                              書記官  李方云